臺灣彰化地方法院刑事判決　　　　　　　94年度訴字第1611號
公　訴　人　臺灣彰化地方法院檢察署檢察官
被　　　告　甲○○
上列被告因違反毒品危害防制條例案件，經檢察官提起公訴（九
十四年度毒偵字第四二○二號），本院依簡式審判程序判決如下
：
    主  文
甲○○連續施用第一級毒品，累犯，處有期徒刑拾月；扣案之第
一級毒品海洛因壹包（毛重零點貳公克），沒收銷燬。
    事  實
一、甲○○前曾因施用毒品案件，經檢察官提起公訴並聲請裁定
    送強制戒治，其中提起公訴部分，經本院判處有期徒刑三月
    ，並諭知易科罰金之折算標準確定，於民國八十八年十月二
    十七日易科罰金而執行完畢；另聲請強制戒治部分，經本院
    裁定送強制戒治後，復經停止戒治付保護管束，其後於八十
    九年一月十日保護管束期滿未經撤銷而執行完畢。又另因施
    用第一、二級毒品案件，再經檢察官提起公訴並聲請裁定送
    強制戒治，其中提起公訴部分，經本院於九十二年十月二十
    九日以九十二年度訴字第一○一六號分別判處有期徒刑九月
    、六月，並定應執行有期徒刑一年一月確定，送監執行後，
    甫於九十四年二月四日縮短刑期執行完畢；另聲請強制戒治
    部分，復經本院裁定送強制戒治，其後因毒品危害防制條例
    修正而於九十三年一月九日釋放。詎仍不知悔改，復基於施
    用第一級毒品之概括犯意，自九十四年七月中旬某日起，至
    同年八月十一日晚上九時許止，在彰化縣福興鄉○○村○○
    街六十一號住處房間等地，以將海洛因摻入香煙內點燃吸食
    之方式，連續施用第一級毒品海洛因多次。嗣於九十四年八
    月十三日下午一時三十分許，因其形跡可疑，為警在彰化縣
    和美鎮○○路○段三八二巷仁美黃昏市場前盤查而查獲，並
    當場扣得其所自行提出、為其所有而供其施用之毒品海洛因
    一包（毛重約零點二公克）。
二、案經彰化縣警察局和美分局報請臺灣彰化地方法院檢察署檢
    察官偵查起訴。
    理  由
一、右開事實，業據被告甲○○於本院準備程序、審理時認罪而
    坦承不諱，並有毒品海洛因一包扣案可資佐證。且被告於九
    十四年八月十三日為警查獲時，經警採其尿液送檢驗結果，
    確呈嗎啡陽性反應，有尿液代號與真實姓名對照認證單、彰
    化縣衛生局煙毒尿液檢驗成績書各一紙附卷可憑。又被告前
    因施用毒品案件，經檢察官提起公訴並聲請裁定送強制戒治
    ，其中提起公訴部分，經本院判處有期徒刑三月，並諭知易
    科罰金之折算標準確定，於八十八年十月二十七日易科罰金
    而執行完畢；另聲請強制戒治部分，經本院裁定送強制戒治
    後，復經停止戒治付保護管束，其後於八十九年一月十日保
    護管束期滿未經撤銷而執行完畢。又另因施用第一、二級毒
    品案件，再經檢察官提起公訴並聲請裁定送強制戒治，其中
    提起公訴部分，經本院於九十二年十月二十九日以九十二年
    度訴字第一○一六號分別判處有期徒刑九月、六月，並定應
    執行有期徒刑一年一月確定，送監執行後，甫於九十四年二
    月四日縮短刑期執行完畢；另聲請強制戒治部分，復經本院
    裁定送強制戒治，其後因毒品危害防制條例修正而於九十三
    年一月九日釋放一節，亦有臺灣彰化地方法院檢察署刑案資
    料查註紀錄表、臺灣高等法院被告全國前案紀錄表各一份附
    卷可據，其於八十九年一月十日強制戒治執行完畢釋放後，
    於五年「內」復因施用第一、二級毒品案件，經本院於九十
    二年十月二十九日以九十二年度訴字第一○一六號分別判處
    有期徒刑九月、六月，並定應執行有期徒刑一年一月確定，
    自與毒品危害防制條例第二十條第三項所定強制戒治完畢釋
    放後，五年「後」再犯第十條之罪之構成要件有別，尚無從
    另行裁定令入勒戒處所觀察、勒戒，而應依法論罪科刑無訛
    。綜上所述，本件事證明確，被告前揭犯行，洵堪認定，應
    予依法論科。
二、核被告甲○○所為，係犯毒品危害防制條例第十條第一項之
    施用第一級毒品罪。被告供施用而持有第一級毒品之低度行
    為，應為施用第一級毒品之高度行為所吸收，不另論罪。被
    告先後多次施用第一級毒品犯行，時間緊接，犯罪構成要件
    相同，顯係基於概括之犯意反覆為之，為連續犯，應依刑法
    第五十六條之規定，以一罪論，並加重其刑。另被告前曾因
    施用第一、二級毒品案件，經本院於九十二年十月二十九日
    以九十二年度訴字第一○一六號分別判處有期徒刑九月、六
    月，並定應執行有期徒刑一年一月確定，送監執行後，甫於
    九十四年二月四日縮短刑期執行完畢，此有臺灣彰化地方法
    院檢察署刑案資料查註紀錄表、臺灣高等法院被告全國前案
    紀錄表在卷可稽，其於五年內再犯有期徒刑以上之前揭施用
    第一級毒品罪，應依刑法第四十七條之規定論以累犯，並遞
    加重其刑。爰審酌被告犯罪之動機、目的、施用毒品係自戕
    身心，且前業因施用毒品，經送強制戒治及判處徒刑後，猶
    不知悔改，竟又再度施用第一級毒品，顯乏禁絕毒害之決心
    ，惟其犯後坦承犯行、態度尚稱良好等一切情狀，量處如主
    文所示之刑，以示懲儆。扣案之毒品海洛因一包（毛重零點
    二公克），係查獲之毒品，應依毒品危害防制條例第十八條
    第一項前段之規定，沒收銷燬之。
據上論斷，應依刑事訴訟法第二百七十三條之一第一項、第二百
九十九條第一項前段，毒品危害防制條例第十條第一項、第十八
條第一項前段，刑法第十一條前段、第五十六條、第四十七條，
判決如主文。
本案經檢察官江孟芝到庭執行職務。
中　　華　　民　　國　 94　　年　　10　　月    18   　日
                  臺灣彰化地方法院刑事第三庭
                      法　　　官  李  進  清
以上正本證明與原本無異。
如不服本判決，應於判決送達後十日內向本院提出上訴狀 (須附
繕本 )。
中　　華　　民　　國　　94　　年　　10　　月　　19　　日
                      書  記  官  張  木  松
附錄論罪科刑法條：
毒品危害防制條例第10條第1項
施用第一級毒品者，處 6 月以上 5 年以下有期徒刑。
